---
title: "Reponses TP2"
output: html_document
---

```{r setup, include=FALSE}
knitr::opts_chunk$set(echo = TRUE)
```

## Exercice n°1

### Question a

```{r}

superficie = c("[0;5[","[5;10[","[10;20[","[20;50[","[50;100[") #Le texte affiché
bornes = c(0,5,10,20,50,100) #La valeur des bornes
effectif = c(5, 24, 38, 26, 7) #L'effectif de chaque bornes
amplitudes = diff(bornes) #On calcule l'effectif de chaques bornes
hauteurs = effectif/sum(effectif)/amplitudes # On calcule la hauteur des batons - effectif/sum(effectif) divisé encore par l'amplitude correspondante (afin que l'aire de rectangle corresponde à son effectif)

barplot(height = hauteurs,
        width = amplitudes,
        names.arg = superficie,
        las = 2,
        col = 'orange')
```

### Question b

```{r}
effectif
frequences = effectif/sum(effectif) #Fréquences
ecc = cumsum(effectif) #Effectif cumulé croissant
ecd <- rev(cumsum(rev(effectif))) #Effectif cumulé décroissant
fcc <- cumsum(frequences) # Fréquences cumulées croissantes
fcd = rev(cumsum(rev(frequences))) # Fréquences cumulées décroissantes
```

### Question c

```{r}
#On calcule le milieu des bornes
milieu = bornes[-6] + amplitudes/2
# Le mode est le centre de la classe avec le plus fort effectif
centres[which(rank(hauteurs)==5)]
```

### Question d

```{r}
donnees = rep(centres, effectif) # On génére un faux jeu de données (supossant que chaque parcelle fait la taille du milieu de sa classe)
mean(donnees) #Moyenne
var(donnees) #Covariance corrigée
```

### Question e

```{r}
median(donnees) # Médianne
quantile(donnees, 0.5) #Quantile 0.5 (médianne aussi)
```


## Exercice n°2

```{r}
# On reporte les données
vers = 0:7 
prelevements = c(13,27,28,19,8,3,1,1)
```

### Question a

L'unitée statistique est le prélévement
Une observation est l'échantillon de sable dans lequel on compte le nombre de vers
A chaque unité statisitque (prélévement), on associe la variable de la valeur (nb de vers)

```{r}
barplot(height = prelevements/sum(prelevements),
        names.arg = vers,
        las = 2,
        col = 'orange')
```

### Question b

```{r}
frequences = prelevements/sum(prelevements)
fcc = cumsum(frequences)# Fréquences cumulées croissantes
fcd = rev(cumsum(rev(frequences)))# Fréquences cumulées decroissantes
```

### Question c

```{r}
donnees = rep(vers, prelevements) # On reproduit un jeu de données
mean(donnees) #Moyenne
var(donnees) #Covariance corrigée
```

### Question d

```{r}
vers[rank(prelevements)==8]
quantile(donnees, 0.25)
```

## Exercice n°3

### Question a

L'unitée statistique est le prélévement
La varialble compte les Hématies dans un prélévement (variable quantitative discrete à valeurs entières)

```{r}
i = 0:10
ni = as.integer(unlist(strsplit("12 42 91 111 100 66 46 21 8 2 1", split = " ")))
barplot(height = ni/sum(ni),
        names.arg = i,
        las = 2,
        col = 'orange')
```

### Question b

```{r}
freq = ni/sum(ni)
fcc = cumsum(freq)
fcd = rev(cumsum(rev(freq)))
tab <- as.table(rbind(freq, fcc, fcd)) 
colnames(tab) <- i
tab
```

### Question c
```{r}
donnees = rep(i,ni) #On génére les donnees
mean(donnees) # Moyenne
i[rank(ni) ==max(rank(ni))]#Mode
quantile(donnees, 0.5) #Medianne
```

### Question d

```{r}
var(donnees) #Variance
sd(donnees) #Ecart type
```

## Exercice n°4

### Question a
```{r}
tailles <- as.integer(unlist(strsplit("138 164 150 132 144 125 149 157 146 158 140 147 136 148 152 144 168 126 138 176 163 119 154 165 146 173 142 147 135 153 140 135 161 145 135 142 150 156 145 128", split = " ")))
mean(tailles) #Moyenne
var(tailles) #Variance
# Écart interdécide : écrart entre le décile d'ordre 1 (10%) et celui d'ordre 9 (90%)
quantile(tailles, 0.9) - quantile(tailles, 0.1)
```

### Question b
```{r}
h <- hist(tailles, 
          breaks = seq(118, 178, 6), # On découpe le tout en 10 classes de tailles égales
          col = "orange")


# On range en classes
inter <- function(vec) {
paste(c("[", vec[1], ";", vec[2], "["), collapse = "")
}
bornes <- matrix(rep(seq(118, 178, 6), c(1,rep(2,9),1)), ncol = 2, byrow = T) 
classes <- apply(bornes, 1, inter)
tab <- as.table(rbind(h$counts)) 
colnames(tab) <- classes
rownames(tab) <- "effectif"
tab

centres <- apply(bornes, 1, mean)
mu <- sum(centres*h$counts)/length(tailles) #Moyenne
sig2 <- sum(h$counts*(centres-mu)**2)/(length(tailles)-1) #Variance
```
