---
title: "TP4 - Réponses"
output: pdf_document
---

```{r setup, include=FALSE}
knitr::opts_chunk$set(echo = TRUE)
```
# Exercice n°1 

## Question A
La formule pour simuler un échantillon de taille $n=30$ de loi normale et de paramètres $\mu = 10$, $\sigma^2 = 4$ est :

```{r}
echantillon = rnorm(30, 10, 2)
```

## Question B

### a)
L'estimateur de l'espérance par excellence est la moyenne d'échantillon dont l'expression est 
$$\overline{X_n}=\frac1n\sum_{i=1}^nX_i$$

### b)
```{r}
mean(echantillon)
```
On observe que la valeur de l'estimateur de la moyenne ne vaut pas exactement la valeur théorique du paramètre recherchée (la valeur de $\mu$).

### c)
L'estimateur de la variance par excellence est la variance d'échantillon dont l'expression est :
$$S^2=\frac1n\sum_{i=1}^n(X_i-\overline{X_n})^2$$

En fait
$$\mathbb E(S^2)=\frac{n-1}n\text{Var(X)}$$

### d)
```{r}
sum( (echantillon-mean(echantillon))**2)/length(echantillon)
```
On constate que la variance empirique est dans les environs de la véritable variance ($\sigma^2 = 4$), mais en est relativement eloignée 

### e)
```{r}
var(echantillon)
```

La valeur de cet estimateur, la variance corrigée, semble plus proche de la valeur théorique de $\sigma^2$.

## Question C

### a)
L'intervale de confiance de $\mu$ au niveau $\alpha$ s'exprime ainsi :
   
Ou $u_p$ est le quantile d'ordre p pour la loi normale centrée réduite
  
$$\left]\overline{X_n}-\frac{\sigma}{\sqrt n}u_{1-\frac\alpha2}\;;\;\overline{X_n}+\frac{\sigma}{\sqrt n}u_{1-\frac\alpha2}\right[$$

### b)
```{r}
t.test(echantillon, conf.level = 0.9)
t.test(echantillon, conf.level = 0.95)
t.test(echantillon, conf.level = 0.99)
```
On observe que l'intervale de confiance s'élargi à mesure que l'on augmente la confiance. En effet, il y a plus de chance que la valeur réelle de l'espérence soit dans l'intervale si celui-çi est plus gros. 
