---
title: "Reponses TP3"
output: html_document
---

```{r setup, include=FALSE}
knitr::opts_chunk$set(echo = TRUE)
```

## Exercice n°1

### Question 1
Un sac contient 26 jetons sur lesquels figurent les 26 lettres de l'alphabet. On en choisit 5 au hasard que l'on aligne afin de former un mot de 5 lettres. X est le nombre de voyelles dans ce mot.

Sans remise : on compte le nombre de fois qu'une expérience réussi -> hypergéométrique

### Question 2

On range 20 objets dans 3 tiroirs. X est le nombre d'objets dans le premier tiroir.``

Loi binomiale de paramètres 20, 1/3

### Question 3
Un enclos contient 15 lamas, 15 dromadaires et 15 chameaux. On sort un animal au hasard
de cet enclos. X est le nombre de bosses.

Loi uniforme

### Question 4
Une urne contient 6 boules vertes, 3 boules rouges et 5 boules bleues. On tire successivement
et sans remise 10 boules de l'urne. X est le nombre de boules vertes tirées.

H(14, 10, 3/7)

### Question 5
On prend un jeu de 32 cartes mélangées. On retourne une par une les cartes jusqu'à l'apparition
de l'as de c÷ur. X est le nombre de cartes que l'on a retournées.

Uniforme

### Question 6
On suppose que la probabilité de naissance d'une 􏰆lle et d'un garçon sont identiques. X est
le nombre de garçons dans une famille de 3 enfants.

Binomiale

### Question 8
On suppose que 1% des trè􏰇es possèdent quatre feuilles. On cueille 100 trè􏰇es. X est le nombre
de trè􏰇es à quatre feuilles cueillis.

binomiale

## Exercice n°2

### Question n°1
Quelle est la probabilité d'obtenir 1 avec la loi binomiale B(10, 1/3) ?

```{r}
n <- 10 
p <- 1/3 
k <- 1
dbinom(k, n, p)

```

### Question n°2

Donner toutes les probabilités associées à la loi B(10, 1/3).

```{r}
n = 10
p = 1/3
k = 0:10

dbinom(k, n,p)
```

### Question n°3

Quelle est la probabilité d'obtenir plus de 45 et strictement moins de 55 avec la loi binomiale
B(100, 1/2) ?

```{r}
n <- 100
p <- 1/2
k <- 45:54

sum(dbinom(k, n, p)) #Somme de toutes les proba entre 45 et 54
# Ou
pbinom(54, n, p) - pbinom(44, n, p) #proba de inf à 54 moins la proba de inf à 44
```

### Question n°4

Une pièce de monnaie déséquilibrée donne Pile 6 fois sur 10. Lors d'une séquence de lancers de cette pièce, quelle est la probabilité que Face apparaisse pour la première fois au 4ème lancer ? Pour cela, on utilisera la fonction dgeom

```{r}
dgeom(3, 4/10) # Proba de 3 piles sur 3 lancer
```

### Question n°5

Quelle est la probabilité de dépasser strictement 4 pour une loi de Poisson de paramètre 2.7 ?

```{r}
ppois(4, 2.7) #Proba que poisson, paramètre 2.7 inf à 4
1 - ppois(4, 2.7) #Proba que poisson, paramètre 2.7 sup à 4
ppois(4, 2.7, lower.tail=FALSE) #Proba que poisson, paramètre 2.7 sup à 4
```

### Question n°6
Donner un échantillon aléatoire simple de 10 valeurs de la loi P(2.7).
```{r}
rpois(10, 2.7)
```

## Exercice n°3

### Question 1

À l'aide de la calculatrice R, calculer la valeur de la densité de la loi exponentielle E(0.7) au
point 1.6. Comparer avec la valeur obtenue grâce à la fonction dexp.

```{r}
lambda <- 0.7
x <- 1.6
lambda*exp(-lambda*x)

dexp(x, lambda)
```

### Question 2
De la même manière, calculer de deux façons di􏰅érentes P(Y < 1.6), où Y ∼ E(0.7).

```{r}
1-exp(-lambda*x)

pexp(x, lambda)
```

### Question 3
Quelle est la probabilité de dépasser 1.96 pour la loi normale centrée réduite ?

```{r}
1-pnorm(1.96)
pnorm(1.96, lower.tail = FALSE)
```

### Question 4

```{r}
qnorm(0.975)
```

## Exercice 4

### Question 1
Donner la loi exacte de la v.a. X égale au nombre d'étudiants du groupe O. A􏰈cher avec R toutes les probabilités assoicées.

```{r}
dbinom(0:50, 50, 0.4) # On teste la loi binomiale (50 tirage, proba 0.4) pour toutes les valeur de 0 à 50
plot(dbinom(0:50, 50, 0.4))
```

### Question 2
Donner la loi exacte de la v.a. Y égale au nombre d'étudiants du groupe AB. A􏰈cher avec R toutes les probabilités associées.

```{r}

dbinom(0:50, 50, 0.03)
```

### Question 3

Calculer P(Y ≤ 4), P(Y ≥ 3), l'espérance et la variance de Y en utilisant le logiciel R.
```{r}
pbinom(4, 50, 0.03) #Proba que binom inférieure à 4

pbinom(2, 50, 0.03, lower.tail = FALSE) #Proba que binom inférieure à 4

n <- 50
p <- 0.03
mu <- n*p
sig2 <- n*p*(1-p)
```

## Exercice 5

### Question 1

```{r}
bornes <- seq(32.5,45,2.5)
probas = diff(pnorm(bornes, 37.75, 2.5)) # Proba de se trouver dans sur une borne

propor <- probas/sum(probas) #Proportion des clients a se trouver dans une borne
round(propor, 2)

1-sum(probas) # Proba d'un client de ne pas trouver sa taille
```


```{r}

```