---
title: "Reponses TP5"
output: html_document
---

```{r setup, include=FALSE}
knitr::opts_chunk$set(echo = TRUE)
```

## Exercice n°1

### Question 1

```{r}
clients <- 0:6
magasins <- c(37,46,39,19,5,3,1)
donnees <- rep(clients, magasins)
mu <- mean(donnees)
sig2 <- var(donnees)
```

### Question 2
Dans une loi de poisson, l'espérence égale la variance

```{r}
freq.obs <- magasins/sum(magasins) #frequence observée
freq.theo <- dpois(0:6, lambda = mu) #frequence théorique
tab <- rbind(freq.obs, freq.theo)*150 #On compare les effectifs observés avec les effectifs théoriques (*150 car effectif total pour passer de fréquence à effectif)
chisq.test(tab) # On teste l'indépendance entre observé et théorique. 
#Au seuil 0.05, se n'est pas significatif, on gardera X suit une loi de poisson.
```

## Exercice n°2

### Question 1

```{r}
bonbons <- read.csv("./sujet/bonbons.csv")
barplot(table(bonbons$couleur), las=2,
  col=c("blue","yellow","brown","orange","red","green"))
```

### Question 2

H0 : les facteurs observés théorique et couleur sont indépendant
H1 : les facteurs observés théorique et couleur ne sont pas indépendant

```{r}
tab <- rbind(table(bonbons$couleur), c(0.2,0.1,0.2,0.1,0.3,0.1)*64) # Effectif théorique (64 bonbons)
chisq.test(tab)
```

Le test n'est pas significatif en dessous de 0,1, H0 est conservé

### Question 3

H0 : les proportions de chaque couleur sont égales
H1 : il existe au moins une couleur de proportion différente des autres

```{r}
tabb <- rbind(table(bonbons$couleur), rep(1/6,6)*64)
chisq.test(tabb)
```
Le test n’est pas significatif. H0. On observe d’ailleurs que la p−valeur est plus élevée ici. On peut dire que l’hypothèse de normalité est meilleure que l’hypothèse précédente


## Exercice 3


```{r}
salaries <- read.csv("./sujet/salaries.csv", row.names=1)
```

```{r}

```